【裁判字號】    99,交聲,47
【裁判日期】    990310
【裁判案由】    違反道路交通管理處罰條例聲明異議
【裁判全文】
臺灣花蓮地方法院交通事件裁定          99年度交聲字第47號
原處分機關  交通部公路總局臺北區監理所花蓮監理站
異  議  人
即受處分人  甲○○
上列異議人即受處分人因違反道路交通管理處罰條例案件，對於
交通部公路總局臺北區監理所花蓮監理站民國 99年1月22日所為
之處分（處分案號：花監違字第裁44-P00000000號），聲明異議
，本院裁定如下：
    主  文
異議駁回。
    理  由
一、原處分意旨略以：本件異議人即受處分人甲○○於民國98年
    12月14日14時45分許，駕駛車牌號碼7T-0670號自小客車（
    下稱系爭自小客車），由南往北方向行經花蓮縣吉安鄉○○
    路 ○段18.5公里處闖越紅燈，經花蓮縣警察局吉安分局員警
    當場攔檢，並以異議人違反道路交通管理處罰條例第53條第
    1項規定，掣開花警交字第P00000000號違反道路交通管理事
    件通知單舉發，嗣經原處分機關於 99年1月22日依違反道路
    交通管理處罰條例第53條第1項、第 63條第1項第3款之規定
    ，裁處異議人罰鍰新臺幣（下同）2,700元，並記違規點數3
    點等語。
二、聲明異議意旨略以：異議人對於在上開時、地闖紅燈之事實
    並不否認，但南濱公園由北往南短短5公里之道路，竟設有9
    座交通號誌，南北向道路交通頻繁，東西向車輛較少，有四
    座紅綠燈形同虛設，南北向之用路人常因等待無人而忽略號
    誌，員警卻常常隱於暗處，待用路人闖過號誌，即開單舉發
    ，令人不齒，紅綠燈閒置，浪費公帑，且臺灣是先進電子科
    技強國，應於路口設置感應式及尖峰時段啟動紅綠燈，其他
    時段為閃黃燈，該路段之紅綠燈確有設置不當之情形，為此
    聲明異議云云。
三、本院查：
（一）按汽車行駛到交岔路口，其行進、轉彎，應遵守燈光號誌
      或交通指揮人員之指揮，遇有交通指揮人員指揮與燈光號
      誌並用時，以交通指揮人員之指揮為準，道路交通安全規
      則第102條第1項第 1款定有明文。又汽車駕駛人，行經有
      燈光號誌管制之交岔路口闖紅燈者，處1,800元以上5,400
      元以下罰鍰；汽車駕駛人有第53條情形者，除依原條款處
      罰緩外，並予記違規點數3點，道路交通管理處罰條例第5
      3條第1項、第63條第1項第3款亦分別定有明文。
（二）異議人於上開時、地駕駛系爭自小客車闖紅燈之事實，有
      上開舉發違反道路交通管理事件通知單、花蓮縣警察局吉
      安分局99年1月22日吉警交字第0990000691號函影本各1紙
      在卷可稽，堪信屬實，異議人雖不否認其駕駛系爭自小客
      車於上開時、地闖紅燈之事實，惟以前揭情詞置辯。按道
      路交通標誌、標線、號誌設置之目的，在於提供車輛駕駛
      人及行人有關道路路況之警告、禁制、指示等資訊，以便
      於旅行及促進交通安全；標誌、標線、號誌之設置、養護
      及號誌之運轉，由主管機關依其管轄辦理之；道路與交通
      狀況有變更時，應增設必要之標誌、標線、號誌，並將不
      必要之標誌、標線、號誌同時清除，道路交通標誌標線號
      誌設置規則第 1條、第4條第1項、第6條第2項分別定有明
      文，可見道路交通標誌、標線及號誌應如何設置，係由道
      路交通主管機關依據道路、交通之狀況，並依其專業能力
      決定，異議人辯稱：花蓮縣吉安鄉○○路○段短短5公里之
      公路，卻設有 9座紅綠燈，未依該路段之交通狀況調整云
      云，然異議人異議之理由均係屬於道路交通主管機關基於
      行政權行使是否有當，此尚非本院得以司法審查之事項，
      以免侵奪行政機關之職權，是異議人以此為異議理由，即
      非可採。至於異議人聲請傳喚道路交通主管機關之承辦人
      員到庭說明何以該路段要設置這麼多紅路燈云云，本院認
      異議人闖紅燈之違規事證明確，其聲請調查證據之事項均
      無解其上開違規之事實，其上開聲請核無必要，附此敘明
      。
四、綜上所述，本件異議人確有在前揭時、地闖越紅燈之違規行
    為，則原處分機關依據道路交通管理處罰條例第 53條第1項
    、第63條第1項第3款之規定，裁處異議人罰鍰 2,700元並記
    違規點數 3點，並無違誤，異議人之異議為無理由，應予駁
    回。
據上論斷，應依道路交通案件處理辦法第19條，裁定如主文。
中    華    民    國    99    年    3     月    10    日
                  交通法庭      法  官  許乃文
上列正本證明與原本無異。
如對本裁定不服，應於送達後5日內，向本院提出抗告狀（應抄
附繕本）。
中    華    民    國    99    年    3     月    10    日
                                書記官

司法院資訊處製作；財團法人民間司法改革基金會備份。
